【裁判字號】    99,訴,44
【裁判日期】    990129
【裁判案由】    違反毒品危害防制條例
【裁判全文】
臺灣雲林地方法院刑事協商判決            99年度訴字第44號
公  訴  人  臺灣雲林地方法院檢察署檢察官
被      告  甲○○
指定辯護人  本院公設辯護人  乙○○
上列被告因違反毒品危防制條例案件，經檢察官提起公訴（98年
度毒偵字第1469號），並聲請進行協商程序，本院認為適當，同
意改進行協商程序而為判決如下：
    主  文
甲○○施用第一級毒品，累犯，處有期徒刑拾月，扣案第一級毒
品海洛因壹包（淨重零點壹玖參公克，驗餘淨重零點壹玖壹公克
）、海洛因粉末（淨重零點壹參壹貳公克，驗餘淨重零點壹參零
零公克）沒收銷燬之；扣案包裝上開第一級毒品海洛因之夾鍊袋
外包裝壹只、注射工具壹組、電子磅秤壹臺均沒收之。又施用第
二級毒品，累犯，處有期徒刑柒月，扣案第二級毒品甲基安非他
命壹包（淨重零點壹伍零壹公克，驗餘淨重零點壹肆玖貳公克）
沒收銷燬之；扣案包裝上開第二級毒品甲基安非他命之夾鍊袋外
包裝壹只、毒品甲基安非他命吸食工具貳組、毒品甲基安非他命
殘渣袋壹只、電子磅秤壹臺均沒收之。應執行有期徒刑壹年壹月
，扣案第一級毒品海洛因壹包（淨重零點壹玖參公克，驗餘淨重
零點壹玖壹公克）、海洛因粉末（淨重零點壹參壹貳公克，驗餘
淨重零點壹參零零公克）、第二級毒品甲基安非他命壹包（淨重
零點壹伍零壹公克，驗餘淨重零點壹肆玖貳公克）均沒收銷燬之
；扣案包裝上開第一級毒品海洛因之夾鍊袋外包裝壹只、包裝上
開第二級毒品甲基安非他命之夾鍊袋外包裝壹只、注射工具壹組
、電子磅秤壹臺、毒品甲基安非他命吸食工具貳組、毒品甲基安
非他命殘渣袋壹只均沒收之。
    事實及理由
一、犯罪事實：
  (一)甲○○前因施用第二級毒品案件，經臺灣高等法院於民國88
    年9 月22日，以87年度上易字第3510號判處免刑確定。又因
    施用第二級毒品案件，經臺灣新竹地方法院裁定送觀察、勒
    戒後，認有繼續施用毒品之傾向，復經該院裁定令入戒治處
    所施以強制戒治，嗣因戒治成效合格，獲該院裁定停止戒治
    ，所餘戒治期間付保護管束，嗣於90年5 月25日保護管束期
    滿，未經撤銷視為執行完畢；刑事責任部分業經該院於90年
    7 月10日，以89年度竹北簡字第170 號判處有期徒刑6 月確
    定，於91年3 月12日執行完畢。復因施用第一、二級毒品案
    件，經臺灣臺中地方法院於94年4 月7 日，以94年度訴字第
    592 號分別判處有期徒刑9 月、7 月，應執行有期徒刑1 年
    2 月確定；再因施用第一、二級毒品案件，經同院以95年度
    訴字第1399號判處各有期徒刑10月、8 月，應執行有期徒刑
    1 年4 月確定，嗣經該院以96年度聲減字第4178號裁定各減
    為有期徒刑5 月、4 月，應執行有期徒刑8 月確定，經接續
    執行，於97年1 月2 日縮刑期滿執行完畢（構成累犯）。
  (二)詎甲○○仍不知悛悔，基於施用第一、二級毒品之各別犯意
    ，於98年12月8 日上午11時許，在雲林縣虎尾鎮○○路243
    號3 樓之1 居所，以將毒品甲基安非他命置於吸食器內燒烤
    吸食其煙之方式，施用第二級毒品甲基安非他命1 次後，再
    以將毒品海洛因摻水混合後置於注射針筒內施打血管之方式
    ，施用第一級毒品海洛因1 次。嗣於98年12月8 日下午4時
    許，為警在上址居所，查獲其持有第一級毒品海洛因1 包（
    淨重合計0.193 公克，驗餘淨重合計0.191 公克）、第二級
    毒品甲基安非他命1 包（淨重0.1501公克，驗餘淨重0.1492
    公克）、毒品海洛因注射工具1 組、毒品甲基安非他命吸食
    工具2 組、電子磅秤1 臺、毒品甲基他命殘渣袋1 只，並在
    客廳地板發現毒品海洛因粉末（淨重0.1312公克，驗餘淨重
    0. 1300 公克），再於同日經其同意採尿送驗，檢出毒品嗎
    啡及甲基他命之陽性反應，因而獲悉上情。
二、證據名稱：
  (一)被告甲○○於警詢、檢察官偵訊及本院審理時之自白。
  (二)高雄市立凱旋醫院濫用藥物尿液檢驗報告1紙。
  (三)臺灣雲林地方法院檢察署公務電話紀錄單1份。
  (四)行政院衛生署草屯療養院鑑定書2紙。
  (五)扣案之第一級毒品海洛因1 包（淨重合計0.193 公克，驗餘
    淨重合計0.191 公克）、毒品海洛因粉末（淨重0.1312公克
    ，驗餘淨重0.1300公克）、第二級毒品甲基安非他命1 包（
    淨重0.1501公克，驗餘淨重0.1492公克）、毒品海洛因注射
    工具1 組、毒品甲基安非他命吸食工具2 組、電子磅秤1臺
    、毒品甲基他命殘渣袋1 只。
  (六)刑案資料查註紀錄表、全國施用毒品案件紀錄表、矯正簡表
    各1 份。
三、本案經檢察官與被告、辯護人於審判外達成協商之合意，且
    被告已認罪，其合意內容為：被告施用第一級毒品，累犯，
    處有期徒刑10月；又施用第二級毒品，累犯，處有期徒刑7
    月，應執行有期徒刑1 年1 月。扣案第一級毒品海洛因1 包
    （淨重0.193 公克，驗餘淨重0.191 公克）、海洛因粉末（
    淨重0.1312公克，驗餘淨重0.1300公克）、第二級毒品甲基
    安非他命1 包（淨重0.1501公克，驗餘淨重0.1492公克）均
    沒收銷燬之；扣案夾鍊袋外包裝1 只、注射工具1 組、電子
    磅秤1 臺、毒品甲基安非他命吸食工具2 組、毒品甲基安非
    他命殘渣袋1 只均沒收之。
四、應適用之法條：刑事訴訟法第455 條之2 第1 項、第455 之
    4 第2 項、第455 條之8 ，毒品危害防制條例第10條第1 項
    、第2項 、第18條第1 項前段、刑法第11條前段、第47條第
    1 項、第51條第5 款、第38條第1 項第2 款，判決如主文。
五、協商判決除有刑事訴訟法第455 條之4 第1 項第1 款於本訊
    問程序終結前，被告撤銷協商合意或檢察官撤回協商聲請者
    ；第2 款被告協商之意思非出於自由意志者；第4 款被告所
    犯之罪非第455 條之2 第1 項所得以協商判決者；第6 款被
    告有其他較重之裁判上一罪之犯罪事實者；第7 款法院認應
    諭知免刑或免訴、不受理者情形之一，及違反同條第2 項「
    法院應於協商合意範圍內為判決；法院為協商判決所科之刑
    ，以宣告緩刑或2 年以下有期徒刑、拘役或罰金為限」等情
    形外，不得上訴。
六、本件如得上訴且不服本判決時，得自收受判決送達之日起10
    日內，向本院提出上訴狀（須附繕本），上訴於第二審法院
    。
七、本案經檢察官魏偕到庭執行職務。
中    華    民    國    99    年    1     月    29    日
                  刑事第六庭  法  官  黃楹榆
以上正本證明與原本無異
                              書記官  李雅怡
中    華    民    國    99    年    1     月    29    日
附錄本案論罪科刑法條全文：
毒品危害防制條例第10條
施用第一級毒品者，處6 月以上5 年以下有期徒刑。
施用第二級毒品者，處 3 年以下有期徒刑。

司法院資訊處製作；財團法人民間司法改革基金會備份。
